【裁判字號】    92,易,4
【裁判日期】    920319
【裁判案由】    毒品危害防制條例
【裁判全文】
臺灣彰化地方法院刑事判決                              九十二年度易字第四號
    公  訴  人  臺灣彰化地方法院檢察署檢察官
    被      告  甲○○
右列被告因違反毒品危害防制條例案件，經檢察官提起公訴（九十一年度毒偵字第二
四六一號），本院判決如左：
        主  文
甲○○施用第二級毒品，累犯，處有期徒刑陸月，如易科罰金，以佰元折算壹日。
        事  實
一、甲○○前因違反麻醉藥品管理條例案件，經本院判處有期徒刑六月確定，後經檢
    察官提起非常上訴，經最高法院撤銷原判決，改判有期徒刑四月確定，於民國八
    十六年七月二十二日執行完畢。其亦曾因施用第二級毒品案件，經依本院八十九
    年毒聲字第三四號裁定送觀察、勒戒後，認有繼續施用毒品傾向，經本院以八十
    九年度毒聲字第五五０號裁定令入戒治處所施以強制戒治一年，後因戒治成績合
    格，再經本院以八十九年度毒聲字第四三三０號裁定停止戒治，所餘戒治期間付
    保護管束，於九十年一月三十日保護管束執行期滿，經臺灣彰化地方法院檢察署
    檢察官於九十年二月四日以九十年度戒毒偵字第一八０號不起訴處分確定。詎其
    仍不知悔改，再基於施用第二級毒品安非他之犯意，於九十一年六月二十六日十
    五時三十八分許前四日內某一時點，在不詳處所，以不詳之方式，施用第二級毒
    品甲基安非他命一次。嗣其於九十一年六月二十六日十五時三十八分許至彰化縣
    警察局彰化分局刑事組，接受毒品人口尿液採驗，結果呈毒品安非他命類陽性反
    應，始悉上情。
二、案經彰化縣警察局鹿港分局報告台灣彰化地方法院檢察署檢察官自動檢舉偵查起
    訴。
        理  由
一、訊據被告甲○○矢口否認涉有施用第二級毒品之犯行，並辯稱；伊實未再施用安
    非他命，此時經驗尿結果呈安非他命陽性類反應，純係感冒吃西藥所致云云。然
    查：被告於九十一年六月二十六日十五時三十八分許，至彰化縣警察局彰化分局
    受採集尿液送驗，結果呈甲基安非他命陽性反應，有昭信科技顧問股份有限公司
    所出之濫用藥物尿液檢驗報告一紙附卷可憑。按甲基安非他命經口服投與後約百
    分之七十於二十四小時內自尿中排出，約百分之九十於九十六小時內自尿中排出
    ，由於目前國內尿液中甲基安非他命之檢驗僅為鑑定其是否呈陽性反應尚未定其
    含量，且甲基安非他命成分之檢出與其投與方式、投與量、個人體質、採尿時間
    與檢測儀器之精密度等諸多因素有關，因此僅憑尿液中呈安非他命陽性反應，並
    無法確實推算吸食時間距採集時間之長短，惟依上述資料推斷，最長可能不會超
    過四日，有行政院衛生署藥物食品檢驗局八十一年二月八日（81）藥檢壹字第０
    ０一一五六號函一紙可參，足見被告於九十一年六月二十六日十五時三十八分許
    或其前四日內之某一時點，必有施用二級毒品安非他命之行為，再者，本院庭諭
    被告提出服用何種藥物之名稱及係何醫療處所、藥局提供該藥？供本院調查其所
    言是否屬實，惟被告非但至辯論終結前（計有一個月半之久），未能提出任何足
    以證明之證據，且於行辯論時，又明白表示希望前去戒治，是若被告果未再有施
    用毒品之惡習，則何來要求戒治。故顯見其所辯，係推諉之詞，不可採信。被告
    曾因施用第二級毒品案件，經依本院八十九年毒聲字第三四號裁定送觀察、勒戒
    後，認有繼續施用毒品傾向，經本院以八十九年度毒聲字第五五０號裁定令入戒
    治處所施以強制戒治一年，後因戒治成績合格，再經本院以八十九年度毒聲字第
    四三三０號裁定停止戒治，所餘戒治期間付保護管束，於九十年一月三十日保護
    管束執行期滿，經臺灣彰化地方法院檢察署檢察官於九十年二月四日以九十年度
    戒毒偵字第一八０號不起訴處分確定等情，有不起訴處分書及臺灣彰化地方法院
    檢察署刑案資料查註紀錄表附卷可按，其於五年內再犯毒品危害防制條例第十條
    第二項之施用第二級毒品罪，至為明確。綜上，本件事證業已明確，被告之犯行
    ，洵堪認定。
二、核被告所為，係犯毒品危害防制條例第十條第二項之罪。其於施用之時，持有第
    二級毒品安非他命行為，已為施用之高度行為所吸收，不另論罪。查被告曾因違
    反麻醉藥品管理條例案件，經本院判處有期徒刑六月確定，後經檢察官提起非常
    上訴，經最高法院撤銷原判決，改判有期徒刑四月確定，於八十六年七月二十二
    日執行完畢，有台灣彰化地方法院檢察署刑案查註資料紀錄表乙份附卷足按，五
    年以內再犯本案有期徒刑以上之罪，係屬累犯，依法應加重其刑。爰審酌被告犯
    罪之動機、吸食頻率、曾有施用毒品前科仍不知悔改，所生危害及犯罪後之態度
    等一切情狀，量處如主文所示之刑，並諭知易科罰金之折算標準。
據上論斷，應依刑事訴訟法第二百九十九條第一項前段，毒品危害防制條例第十條第
二項，刑法第十一條前段、第四十七條、第四十一條、罰金罰鍰提高標準條例第二條
，判決如主文。
本案經檢察官黃淑媛到庭執行職務。
中    華    民    國    九十二    年      三    月    十九            日
                                    臺灣彰化地方法院刑事第一庭
                                        法      官  洪  志  賢
右正本證明與原本無異。
如不服本判決，應於判決送達後十日內，向本院提出上訴狀（須附繕本）。
                                        法院書記官  洪  年  慶
中    華    民    國    九十二    年      三    月    二十四          日
毒品危害防制條例：
施用第一級毒品者，處六月以上五年以下有期徒刑。
施用第二級毒品者，處三年以下有期徒刑。


司法院資訊處製作；財團法人民間司法改革基金會備份。
